臺灣桃園地方法院刑事判決
111年度交簡上字第268號
上  訴  人  臺灣桃園地方檢察署檢察官 
被      告  徐傳昇


上列上訴人因被告過失傷害案件，不服本院中華民國111年6月23
日111年度審交簡字第128號第一審刑事簡易判決（偵查案號：11
0年度偵字第31968號），提起上訴，本院管轄之第二審合議庭判
決如下：
    主   文
上訴駁回。
    事實及理由
一、本案經本院審理結果，認原審以被告徐傳昇犯刑法第284條
    前段之過失傷害罪，事證明確，適用刑事訴訟法第449條第2
     項、第3 項、第454 條第2 項，逕以簡易判決處刑。原審
    復以行為人之責任為基礎，審酌被告駕駛自用小客車至交岔
    路口，未暫停禮讓行人先行通過之過失，肇致本件車禍，因
    而致告訴人受有上開更正事項所載之傷害，又未與告訴人達
    成和解，兼衡其犯後坦承犯行之態度、告訴人所受傷害程度
    等一切情狀，量處拘役55日，並諭知如易科罰金之折算標準
    。核其認事用法，俱無違誤，量刑亦屬妥適，應予維持，除
    證據部分另行補充被告於審理時之自白外，餘均引用如附件
    刑事簡易判決(含聲請簡易判決處刑書)所載。
二、檢察官上訴意旨略以：本件告訴人林添吉因本件車禍所造成
    之傷勢疼痛難耐，迄今治療近一年，仍遺留右肩扭傷，次發
    性五十肩，右肩僵硬無力等傷害，並造成告訴人無法工作數
    月，被告對告訴人所受傷勢亦不予聞問，犯後態度惡劣等情
    ，原審判決未審酌及此，量刑顯然過輕而有所未當等語。
三、按關於刑之量定及緩刑之宣告，係實體法上賦予法院得為自
    由裁量之事項，倘其未有逾越法律所規定之範圍，或濫用其
    權限，即不得任意指摘為違法（最高法院72年台上字第6696
    號判例、75年台上字第7033號判例、85年度台上字第2446號
    判決意旨參照）。復按量刑輕重屬實體法賦予法院之自由裁
    量權，此等職權之行使，在求具體個案不同情節之妥適，倘
    法院於量刑時，已以行為人之責任為基礎，並斟酌刑法第57
    條各款所列情狀，而未逾越法定範圍，又無明顯濫權情形，
    即不得任意指為違法（最高法院101年度台上字第1250號判
    決意旨參照）；又按審酌行為人有無盡力賠償被害人之損害
    ，宜綜合考量其與被害人溝通之過程、約定之賠償方案及實
    際履行之狀況，不得僅以是否與被害人達成民事和解之約定
    為唯一依據。另量刑係法院就繫屬個案犯罪之整體評價，為
    事實審法院得依職權裁量之事項。量刑判斷當否之準據，應
    就判決之整體觀察為綜合考量，不可摭拾其中片段，遽予評
    斷（最高法院110 年度台上字第4547號判決意旨參照）。
四、查原審以本件事證明確，認被告犯刑法第284條前段之過失
    傷害罪，且已考量被告本件之過失程度、車禍肇因、告訴人
    所受傷勢及程度、未能與告訴人達成和解及其犯後坦承之態
    度，且有構成自首減刑等一切情狀，始量處拘役55日，並諭
    知易科罰金之折算標準。本院認就原審判決為整體觀察後，
    認原審判決之認事、用法並無違誤，亦已依本件個案事由而
    加以審酌刑之輕重，未逾越法定刑度、比例及公平原則，難
    認原審之量刑有所不當。查本件檢察官上訴意旨係於上訴理
    由中援引告訴人請求上訴之理由為主要依據，有本件請上案
    卷可參，然徵諸告訴人林添吉於本件審理時係陳稱：我並不
    是要被告判太重，被告沒慰問我給我沒誠意的感覺，因為疫
    情很嚴重，我沒辦法去外面復建，是請外面的推拿幫我復建
    ，所以沒辦法提供要被告賠償的證據，我一直在等被告和我
    協調，但沒等到被告和我談等語(參本院簡上卷第89頁)，則
    本件實係因告訴人因未獲得其所認為之民事賠償，遂請求檢
    察官上訴，且本件被告並未與告訴人達成和解及告訴人因車
    禍受有傷勢等情狀，原審判決本已加以審酌，而告訴人未能
    工作數月所受之財產損失或其無法舉證之復建費用，本質上
    仍屬民事賠償或和解之問題，且依告訴人所述，其亦有未能
    提出完整賠償證據等情事，復參以被告於本件審理時所述其
    因為是開公司車，依規定是由保險公司處理，我也有請保險
    公司業務員和告訴人聯繫，事發後也不是都沒關心，案發後
    我有去看過告訴人有包紅包及帶了養氣人蔘過去等語(參本
    院簡上卷第89-90頁)，則雙方未能達成本件和解，尚不能全
    然歸責於被告一方，當不能以未能達成和解乙情認被告犯後
    態度不佳，亦無由遽此認原審之量刑有所不當，是檢察官參
    以告訴人請求上訴之理由後，提出本件上訴並指摘原審量刑
    過輕，即非有理。
五、綜上所述，本件原審之認事用法均無不當，量刑亦屬妥適，
    檢察官上訴指摘原審量刑過輕為無理由，應予駁回。
據上論斷，應依刑事訴訟法第455條之1第1項、第3項、第368條
、第373條，判決如主文。
本案經檢察官洪國朝聲請以簡易判決處刑，檢察官林奕瑋到庭執
行職務。
中　　華　　民　　國　　111 　年　　11　　月　　14　　日
                  刑事第七庭  審判長法  官  陳佳宏
                                    法  官  方楷烽
                                    法  官  黃弘宇
以上正本證明與原本無異。
不得上訴。
　　　　　　　　　　　　　　　      書記官　洪郁筑
中　　華　　民　　國　　111 　年　　11　　月　　15　　日
　　　　　　　　　　　　　　　　　　

　　　　　　　　　　　　　　　　　　
　　　　　　　　　　　　　　　　　　　　　　　　　　　　　　　　　　　　
　　　　　　　　　　　　　　　　　　

附件：
臺灣桃園地方法院刑事簡易判決　
                                  111年度審交簡字第128號
公　訴　人　臺灣桃園地方檢察署檢察官
被　　　告　徐傳昇  男  民國00年0月00日生
　　　　　　　　　　身分證統一編號：Z000000000號 
　　　　　　　　　　住○○市○○區○○路00號
上列被告因過失傷害案件，經檢察官提起公訴（110 年度偵字第
31968 號），被告自白犯罪，本院認宜以簡易判決處刑，爰不經
通常審判程序，逕以簡易判決處刑如下：
    主      文
徐傳昇犯過失傷害罪，處拘役伍拾伍日，如易科罰金，以新臺幣
壹仟元折算壹日。
    事實及理由
一、本件起訴書犯罪事實及證據，除犯罪事實欄一第1 行「徐傳
    昇」更正為「徐傳昇領有普通小型車駕駛執照」、第9 行「
    受有兩肘擦傷、兩小腿擦傷等傷害」更正為「受有兩肘擦傷
    、背挫傷、兩小腿擦傷、頸部扭傷及拉傷等傷害」；證據部
    分補充「被告徐傳昇之普通小型車駕駛執照影本、被告徐傳
    昇於本院準備程序時之自白」外，餘均引用檢察官起訴書所
    載（詳如附件）。
二、論罪科刑：
  ㈠核被告所為，係犯刑法第284 條前段之過失傷害罪。
　㈡又被告於本件車禍事故發生後，在未被有偵查犯罪職權之機
    關或公務員知悉前，主動向到場處理之警員表明其係肇事車
    輛之駕駛人，自首並接受裁判，有桃園市政府警察局龜山分
    局龜山交通分隊道路交通事故肇事人自首情形紀錄表在卷可
    稽，符合自首之規定，爰依刑法第62條前段規定減輕其刑。
　㈢爰審酌被告駕駛自用小客車至交岔路口，未暫停禮讓行人先
    行通過之過失，肇致本件車禍，因而致告訴人受有上開更正
    事項所載之傷害，殊值非難，又未與告訴人達成和解，兼衡
    其犯後坦承犯行之態度、告訴人所受傷害程度等一切情狀，
    量處如主文所示之刑，並諭知如易科罰金之折算標準。
據上論斷，應依刑事訴訟法第449 條第2 項、第3 項、第454 條
第2 項，逕以簡易判決處刑如主文。
中    華    民    國   111    年    6    月    23    日
                      刑事審查庭  法  官  李佳穎
以上正本證明與原本無異。
如不服本判決，應於判決送達後20日內向本院提出上訴狀（應附
繕本）。
                                  書記官  蔡萱穎
中    華    民    國   111    年    6    月    23    日
附錄論罪科刑法條：
中華民國刑法第284 條
因過失傷害人者，處1 年以下有期徒刑、拘役或10萬元以下罰金
；致重傷者，處3 年以下有期徒刑、拘役或30萬元以下罰金。

附件：
臺灣桃園地方檢察署檢察官起訴書
                                    110年度偵字第31968號
　　被　　　告　徐傳昇　男　45歲（民國00年0月00日生）
　　　　　　　　　　　　住○○市○○區○○路00號
　　　　　　　　　　　　國民身分證統一編號：Z000000000號
上列被告因過失傷害案件，業經偵查終結，認應提起公訴，茲將
犯罪事實及證據並所犯法條分敘如下：
　　　　犯罪事實
一、徐傳昇於民國110年7月12日，駕駛車牌號碼000-0000號自小
    客車，沿桃園市龜山區中和南路往自強南路方向行駛，於同
    日23時13分許，欲左轉進入萬壽路2段933巷口時，其明知行
    駛至交岔路口，遇有行人穿越時，應暫停讓行人先行通過，
    以避免發生碰撞之危險，而依當時且依當時天候及道路狀況
    ，視距良好等情觀之，其並無不能注意之情事，竟疏未注意
    未讓行人先行，即貿然左轉。適有林添吉沿萬壽路2段933巷
    口往萬壽路方向直行，亦行至該處，徐傳昇之車輛因而撞及
    林添吉，致林添吉受有兩肘擦傷、兩小腿擦傷等傷害。嗣徐
    傳昇於肇事後在有偵查犯罪職權之公務員或機關知悉其犯行
    前，即停留在現場向至該處處理車禍之員警表明其為肇事者
    ，自首而接受裁判。
二、案經林添吉訴由桃園市政府警察局龜山分局報告偵辦。
　　　　證據並所犯法條
一、證據清單及待證事實：
 編號 證據名稱 待證事實 （一） 被告徐傳昇於警詢、偵查中之自白 坦承於前揭時、地駕駛自小客車，與告訴人發生車禍。 （二） 證人即告訴人林添吉於警詢、偵查中之證述 證明於上開犯罪事實欄之時地發生車禍之經過。 （三） 道路交通事故現場圖、道路交通事故調查報告表（一）、（二）、道路交通事故肇事人自首情形紀錄表、道路交通事故照片、公路監理電子閘門查詢資料 1.證明上開車輛肇事之現場狀況及肇事相關資料。 2.被告所駕駛之車輛與告訴人有發生碰撞而肇事之事實。 （四） 臺北榮民總醫院桃園分院診斷證明書 證明告訴人因本件車禍而受有兩肘擦傷、兩小腿擦傷等傷害之事實。 
二、按依卷附道路交通事故調查報告表所載，車禍當時天候晴朗
    ，光線係屬夜間有照明，道路並無缺陷及障礙物，視距良好
    等情觀之，顯然被告當時並無不能注意之情事，其竟疏未注
    意，因而肇事，自應負過失責任。且因其過失行為致告訴人
    身體受有如事實欄所述之傷害，其過失行為與告訴人身體所
    受之傷害間有相當因果關係，其犯嫌堪以認定。核被告所為
    ，係犯刑法第284條前段之過失傷害罪嫌。末被告犯罪後，
    於該管公務員發覺前留於肇事現場，並於警方前往處理時，
    自承為肇事人，此有桃園市政府警察局道路交通事故肇事人
    自首情形紀錄表影本附卷可參，得依刑法第62條規定減輕其
    刑。
四、依刑事訴訟法第251條第1項提起公訴。
　　此　致
臺灣桃園地方法院
中　　華　　民　　國　 111　　年　　1 　　月　　16　　日
                              檢  察  官  洪國朝
本件證明與原本無異　　　　　　　　　　　　　　　　　　　
中　　華　　民　　國 　111　  年　  2     月　  10  　日
                              書  記  官  姚柏璋
所犯法條：刑法第284條
中華民國刑法第284條
因過失傷害人者，處 1 年以下有期徒刑、拘役或 10 萬元以下
罰金；致重傷者，處 3 年以下有期徒刑、拘役或 30 萬元以下
罰金。